臺灣新竹地方法院刑事判決　　　　　　　100年度易字第152號
公　訴　人　臺灣新竹地方法院檢察署檢察官
被　　　告　王義順
上列被告因竊盜等案件，經檢察官提起公訴（100 年度偵緝字第
229 號），被告於本院準備程序中就被訴事實為有罪之陳述，經
本院告知簡式審判程序意旨，並聽取公訴人、被告2 人之意見後
，裁定改依簡式審判程序審理，並判決如下：
    主  文
王義順犯侵入住宅罪，累犯，處有期徒刑參月，如易科罰金，以
新臺幣壹仟元折算壹日；又竊盜，累犯，處有期徒刑參月，如易
科罰金，以新臺幣壹仟元折算壹日；又竊盜，未遂，累犯，處有
期徒刑貳月，如易科罰金，以新臺幣壹仟元折算壹日。應執行有
期徒刑柒月，如易科罰金，以新臺幣壹仟元折算壹日。
    犯罪事實
一、王義順於民國96年間，因竊盜案件經臺灣桃園地方法院以97
    年度易字第298 號判決判處有期徒刑5 月確定，又於97年間
    ，因竊盜案件，經臺灣桃園地方法院以97年度壢簡字第2441
    號判決判處有期徒刑3 月確定，上開2 案經臺灣桃園地方法
    院以97年度聲字第4258號裁定合併定應執行刑有期徒刑6 月
    確定（以下簡稱應執行刑）；再於97年因詐欺案件，經臺
    灣臺北地方法院以98年度易字第123 號判決判處有期徒刑3
    月確定，復於98年間，因竊盜案件，經臺灣桃園地方法院以
    98年度審易字第82號判決判處有期徒刑4 月確定，前揭2 案
    嗣經臺灣臺北地方法院以98年度聲字第1458號裁定合併定應
    執行刑有期徒刑6 月確定（以下簡稱應執行刑），前開應
    執行刑、接續執行，於98年11月6 日甫縮刑期滿執行完
    畢。詎仍不知悔改，為下列犯行：
（一）王義順基於無故侵入他人住宅之犯意，於99年11月1 日凌
      晨2 時20分許，未經屋主李培元之同意或授權，亦無任何
      正當理由，即擅自侵入李培元所有設於新竹市○區○○路
      210 巷50號住宅車庫，惟因隨手拉動李培元停放於該車庫
      內之自用小客車車門，發現上鎖未能開啟，是尚未著手物
      色財物即做罷離開。
（二）王義順於離開上揭車庫後，旋基於意圖為自己不法所有之
      竊盜犯意，前往新竹市○區○○路210 巷62號前，見顧正
      元所有，車牌號碼1380-KV 號自用小客車無人看守，即徒
      手開啟該車車門（該車車門並未鎖上），竊取放置於該車
      上煙灰缸內零錢新臺幣（下同）300 元零錢得逞。
（三）王義順於竊取前揭零錢得逞後，另基於意圖為自己不法所
      有之竊盜犯意，再前往新竹市○區○○路210 巷52號對面
      之空地處，見王祈順（起訴書誤載為顧正元）所有，車牌
      號碼R3-3940 號自用小貨車無人看守，即徒手開啟該車車
      門（該車車門並未鎖上）著手搜取財物，惟因無所獲而未
      遂。
二、案經李培元訴由新竹市警察局第三分局移送臺灣新竹地方法
    院檢察署檢察官偵查起訴。
    理  由
一、按刑事訴訟法第273 條之1 第1 項規定除被告所犯為死刑、
    無期徒刑、最輕本刑為3 年以上有期徒刑之罪或高等法院管
    轄第一審案件者外，於審判期日前之程序進行中，被告先就
    被訴事實為有罪之陳述時，審判長得告知被告簡式審判程序
    之旨，並聽取當事人、代理人、辯護人及輔佐人之意見後，
    裁定進行簡式審判程序。又簡式審判程序之證據調查，不受
    刑事訴訟法第159 條第1 項、第161 條之2 、第161 條之3
    、第163 條之1 及第164 條至第170 條規定之限制，刑事訴
    訟法第273 條之2 亦定有明文。經查，本件被告王義順被訴
    竊盜等案件，非前開不得進行簡式審判程序之案件，經被告
    於本院準備程序時就被訴事實為有罪之陳述，且經本院告知
    被告簡式審判程序之旨，聽取被告及檢察官之意見後，爰依
    上開刑事訴訟法第273 條之1 第1 項之規定，當庭裁定改依
    簡式審判程序審判之，是其證據之調查，自不受刑事訴訟法
    第159 條第1 項、第161 條之2 、第161 條之3 、第163 條
    之1 及第164 條至第170 條規定之限制，合先敘明。
二、訊據被告王義順於警詢、偵查及本院準備程序中就前揭全部
    犯罪事實自白認罪，核與告訴人李培元、被害人顧正元於警
    詢中指訴相符（見臺灣新竹地方法院檢察署99年度偵字第91
    17號偵查卷【以下簡稱偵查卷】第6 至8 頁、第9 至11頁，
    本院100 年度易字第152 號卷【以下簡稱本院卷】第35頁）
    ，另有新竹市警察局第二分局埔頂派出所警員施偉強於99年
    11月25日製作之偵查報告1 紙、監視器錄影畫面翻拍照片22
    幀、「埔頂210 巷、100 巷住宅竊盜案」採證照片8 幀及車
    號查詢汽車車籍（車號1380-KV 、R3-3940 ）各1 紙在卷可
    稽（見偵查卷第14頁、第18頁、第24至33頁、第20至23頁、
    第37至38頁），足認被告前揭具任意性之自白與事實相符，
    堪以採信，是以本件犯罪事實欄所載之事實，事證已臻明確
    ，被告犯行應堪認定。
三、按關於竊盜罪行為著手之認定時點，應從行為人客觀上之行
    為加以判斷，若行為人以行竊之意思接近財物，並進而物色
    財物，即足認定為竊盜罪行為之著手。核被告就犯罪事實欄
    一、（一）部分所為係犯刑法第306 條第1 項之侵入住宅罪
    ；就犯罪事實欄一、（二）部分所為係犯刑法第320 條第1
    項之竊盜罪；就犯罪事實欄一、（三）部分所為係犯刑法第
    320 條第2 項、同條第1 項之竊盜未遂罪，被告雖已著手於
    竊盜行為之實施，惟因其犯罪屬未遂，為未遂犯，應依刑法
    第25條第2 項規定按既遂犯之刑度減輕其刑。被告所犯上開
    3 罪，屬犯意各別，行為互殊，且犯罪構成要件不同之犯行
    ，應予分論併罰。被告有犯罪事實欄一、所載之前案紀錄，
    有臺灣高等法院被告前案紀錄表附卷可佐，其前受有期徒刑
    之執行完畢後，於5 年以內故意再犯本件犯罪事實欄有期徒
    刑以上之3 罪，皆為累犯，均應依刑法第47條第1 項之規定
    ，分別加重其刑。另就犯罪事實欄一、（三）部分，因被告
    有上開刑之加重及減輕事由，依法先加重其刑再減輕其刑。
    爰審酌被告有多次竊盜前科，素行不良，又正值青壯，猶不
    思己力正當獲取財物，即竊取他人財物，又任意進入他人所
    有之建築物，侵害人民使用居住之安寧及隱私，實有可議，
    惟審酌被告於偵查與本院審理時坦認全部犯行之犯罪後態度
    及其犯行之手段、方式及造成被害人損失情況等一切情狀，
    分別量處如主文所示之刑，並諭知如易科罰金之折算標準，
    併定其應執行之刑，另依刑法第41條第8 項規定，諭知易科
    罰金之折算標準。
據上論斷，應依刑事訴訟法第273 條之1 第1 項、第299 條第1
項前段，刑法第306條第1項、第320條第1項、第3項、第47條第1
項、第25條、第41條第1項前段、第8項、第51條第5款，刑法施
行法第1條之1第1項、第2項前段，判決如主文。
本案經檢察官劉得為到庭執行職務。
中    華    民    國   100    年    7     月    18    日
                  刑事第四庭  法  官      張詠晶
以上正本證明與原本無異。
如不服本判決應於收受本判決後10日內向本院提出上訴書狀，上
訴書狀應敘述具體理由。上訴書狀未敘述上訴理由者，應於上訴
期間屆滿後20日內補提理由書狀於本院(均須按他造當事人之人
數附繕本 )「切勿逕送上級法院」。
中    華    民    國   100    年    7     月    18    日
                              書記官      蕭汝芳
附錄所犯罪名：
中華民國刑法第306條（侵入住居罪）
無故侵入他人住宅、建築物或附連圍繞之土地或船艦者，處1年
以下有期徒刑、拘役或3百元以下罰金。
無故隱匿其內，或受退去之要求而仍留滯者，亦同。
中華民國刑法第320條（普通竊盜罪、竊佔罪）
意圖為自己或第三人不法之所有，而竊取他人之動產者，為竊盜
罪，處5年以下有期徒刑、拘役或5百元以下罰金。
意圖為自己或第三人不法之利益，而竊佔他人之不動產者，依前
項之規定處斷。
前二項之未遂犯罰之。